# 有关房地产企业现金流量表的问题

提问人：fu6060 时间：2010-03-04 16:18:43
房地产企业在存货中列支利息 100 万，在编现金流量表时，我认为应在筹资活动中反映，但不知在将净利润倒为经营活动流量中如何反映，在存货的减少中是按期初数减期末数反映，还是按剔除利息支出后反映

回答人：chenyiwei
回复 楼主 fu6060 的帖子“存货的减少”项目中应剔除因资本化利息的影响导致的存货余额变动数。